最　高　行　政　法　院　裁　定
　　　　　　　　　　　　　　　　　　 96年度裁字第02459號
上　訴　人　甲○○
被 上訴 人　勞工保險局
代　表　人　乙○○
上列當事人間因農保事件，上訴人對於中華民國95年11月30日臺
北高等行政法院95年度簡字第186號判決，提起上訴，本院裁定
如下：
　　主  文
上訴駁回。
上訴審訴訟費用由上訴人負擔。
　　理  由
一、對於適用簡易程序之裁判提起上訴，須經本院許可，且該許
    可以訴訟事件所涉及之法律見解具有原則性者為限，行政訴
    訟法第235條定有明文。所謂法律見解具有原則性，係指該
    事件所涉及之法律問題意義重大，而有加以闡釋之必要情形
    而言，非以其對於該訴訟當事人之勝敗有無決定性影響為斷
    ；例如對行政命令是否牴觸法律所為之判斷，或就同類事件
    高等行政法院所表示之見解相互牴觸，有由本院統一法律上
    意見或確認其意見之必要情形屬之。
二、查上訴人係南投縣南投市農會農保被保險人，於民國88年8
    月5日加保，嗣因兩耳聽障、中耳炎術後申請殘廢給付，被
    上訴人依據行政院國軍退除役官兵輔導委員會台中榮民總醫
    院93年3月12日出具之殘廢診斷書等相關資料，被上訴人先
    於93年4月1日以保受給字第09360606190號函核定其聽力障
    害係屬加保前事故之延續，所請殘廢給付應不予給付，嗣復
    認上訴人於加保前手術後耳膜已修補成功，聽力障害並非加
    保前事故之延續，並於93年7月30日以保受給字第093606529
    70號函註銷前函，審定上訴人加保後聽障加重原因為老化所
    致，所請農保殘廢給付與規定不符，應不予給付。上訴人不
    服，申經審議結果，未獲變更，提起訴願，亦遭決定駁回，
    遂提起行政訴訟，經原審法院適用簡易程序駁回其訴，上訴
    人仍不服提起上訴，主張略以：被上訴人作成原處分未委請
    特約機關醫師合議討論說明，原審法院亦未依職權傳喚醫師
    到庭說明，亦未審查被上訴人認定事實是否出於恣意，顯有
    審判期日未依職權調查證據之違法，亦有判決不適用法規之
    違法。又農民健康保險為社會保險之一種，被上訴人對於農
    民健康保險條例第36條是否因病成殘雖存有判斷餘地，然參
    諸司法院釋字第553號解釋意旨，法院對於該等事項之審查
    標準應採取高度審查標準，然原判決就不確定法律概念之涵
    攝及判斷餘地之審查標準，未合於司法院釋字第553號解釋
    確立之審查準則，顯有判決不適用法規之違法。且原判決對
    於被上訴人特約醫師對病歷所為之會簽意見，未經任何調查
    ，即逕自認定被上訴人所主張者未違背法定正當程序、一般
    公認之價值等，原判決顯有漏未調查證據、判決不備理由之
    違法云云。本院經核上訴意旨，乃上訴人以其對法律上見解
    之歧異，就原審取捨證據、認定事實之職權行使，指摘其為
    不當，已無可採，且無涉法律見解具有原則上之重要情事，
    有由本院統一法律上意見或確認其意見之必要情形。上訴人
    提起上訴，不合首揭規定，不應許可，其上訴難謂合法，應
    予駁回。
三、依行政訴訟法第249條第1項前段、第104條、民事訴訟法第
    95條、第78條，裁定如主文。
中　　華　　民　　國　　96　　年　　10　　月　　30　　日
                  第五庭審判長法  官　林　茂　權
                              法  官  劉  介  中
                              法  官  鄭　忠　仁
                              法  官　黃　本　仁
                              法  官　吳　東　都
以  上  正  本  證  明  與  原  本  無  異
中　　華　　民　　國　　96　　年　　10　　月　　30　　日
　　　　　　　　　　　　　　　書記官　王　福　瀛
